臺灣臺南地方法院臺南簡易庭民事判決
111年度南小字第973號
原      告  廖曼鈞  
送達代收人  廖萱懿  
訴訟代理人  張薰尹  
            洪麗珠  
被      告  陳郁蓁  

訴訟代理人  許巍瀚  
上列當事人間請求給付托育費等事件，本院判決如下：
    主  文
原告之訴駁回。
訴訟費用新臺幣1,000元由原告負擔。
    理由要領
壹、原告主張之意旨引用原告民事起訴狀、民事補充理由狀及民
    國111年9月5日、111年9月28日、111年10月21日言詞辯論筆
    錄(參見本院111年度南司小調字第886號卷第11頁至第13頁
    、111年度南小字第973號卷第25頁至第28頁、第147頁至第1
    51頁、第181頁至第183頁、第199頁至第201頁)。
貳、被告答辯之意旨引用被告民事答辯狀及111年9月5日、111年
    9月28日、111年10月21日言詞辯論筆錄(參見本院111年度南
    小字第973號卷第47頁至第75頁、第147頁至第151頁、第181
    頁至第183頁、第199頁至第201頁)。
參、經查：
一、兩造簽署之「到宅托育服務契約範例」約定：第1條「日間
    托育：每週一至週五，時間：9點0分至17點0分（每日收托
    時間超過6時且在12小時以內）」，第3條「托育人員接受委
    託人委託，應善盡托育人員職責，並依提供以下照顧服務：
    1.提供清潔、衛生、安全及適宜兒童發展之托育服務環璄。
    」等語。
二、雖「到宅托育服務契約範例」未約定原告得否午休，若有，
    則何時得午休及午休時間為多長等情，惟勞動基準法第35條
    規定「勞工繼續工作4小時，至少應有30分鐘之休息。但實
    行輪班制或其工作有連續性或緊急性者，雇主得在工作時間
    內，另行調配其休息時間。」，故原告依法仍得午休，且其
    選在被托育之兒童許唯瑞午睡時，其亦跟著午睡，尚屬適當
    ，故被告不得執此而作為終止契約之理由。
三、被告指稱原告對非被托育之兒童許珼芮經常指責，並主張應
    體罰等情（參見本院111年度南小字第973號卷第105頁至第1
    09頁），惟依兩造之line對話所示，原告僅係向被告建議管
    教子女可採用體罰之方式而已，原告並未直接對許珼芮實施
    暴行或有重大侮辱之行為，故被告亦不得執此而作為終止契
    約之理由。
四、原告在午間休息時間以外之其他工作時間內不得玩手機，因
    原告必須隨時注意許唯瑞之狀況，以維護許唯瑞之安全，因
    玩手機會分心，較不會專心照顧許唯瑞，且被告不是花錢請
    原告來玩手機的。又原告飯後將剔過牙之牙線放在餐桌上，
    無論其事後有無再丟在垃圾桶內，但原告將剔過牙之牙線放
    在桌上，實有礙清潔、衛生，任何人看到了，都會感覺噁心
    ，這已不是個人習慣之問題而已，原告係在工作場所，又不
    是在自己家裡，要注意他人之感受，且原告受過專業之托育
    訓練，仍有上開玩手機及將剔過牙之牙線放在餐桌上之行為
    ，對於任何委託人都是難以忍受的，自應認係重大違約之事
    由，且係可歸責於原告，依「到宅托育服務契約範例」第9
    條第1款之約定，被告自可終止契約，且不須於1個月前通知
    原告，故原告不得請求預告期間之托育費。
肆、綜上所述，原告之請求為無理由，不應准許，應予駁回，故
    判決如主文。
中　　華　　民　　國　　 111 　年　　11 　 月　 21　　日
                    臺南簡易庭  　法  官  彭振湘
以上正本證明與原本無異。
如不服本判決，應判決送達後20日內，向本院提出上訴狀並表明
上訴理由(須附繕本)。如委任律師提起上訴者，應一併繳納上訴
審裁判費。 
中　　華　　民　　國　　 111 　年　　11 　 月　 21　　日
                                  書記官  楊雅惠